【裁判字號】    97,訴,182
【裁判日期】    970430
【裁判案由】    毒品危害防制條例
【裁判全文】
臺灣桃園地方法院刑事判決               97年度訴字第182號
公  訴  人  臺灣桃園地方法院檢察署檢察官
被      告  甲○○
                    （現因另案於臺灣臺東監獄東成分監執行
上列被告因違反毒品危害防制條例案件，經檢察官提起公訴（96
年度毒偵字第4125號），被告於本院審理中，就被訴事實為有罪
之陳述，經本院告知簡式審判程序意旨，並聽取公訴人及被告等
之意見後，本院裁定依簡式審判程序審理，判決如下：
    主  文
甲○○施用第一級毒品，累犯，處有期徒刑拾月。扣案之注射針
筒壹支沒收之。
    事  實
一、甲○○前因施用毒品案件，經本院以91年度毒聲字第3002號
    裁定送觀察、勒戒後，於民國92年1 月30日因認無繼續施用
    毒品之傾向出所，並由臺灣桃園地方法院檢察署檢察官於92
    年3 月10日以91年度毒偵字第1725號為不起訴處分確定；又
    於前揭觀察勒戒執行完畢釋放後5 年內，再因施用毒品案件
    ，經本院以92年度毒聲字第1950號裁定送觀察、勒戒後，認
    有繼續施用毒品之傾向，由本院以92年度毒聲字第2610號裁
    定令入勒戒處所施以強制戒治，而於93年1 月9 日出所，並
    經本院以92年度桃簡字第1628號判處有期徒刑6 月確定，而
    於93年3 月16日易科罰金執行完畢；復又因施用毒品案件，
    經本院以94年度訴字第189 號判決判處有期徒刑8 月確定，
    甫於95年5 月21日縮刑期滿執行完畢，詎仍不知悔改，竟再
    基於施用第一級毒品之犯意，於96年6 月16日晚間10時許，
    在桃園縣桃園市○○路上某土地公廟內，施用第一級毒品海
    洛因1 次，嗣於96年6 月18日上午7 時30分許，為警在桃園
    縣蘆竹鄉○○路20巷口查獲，並扣得其所有供其施用毒品所
    用之注射針筒1 支。
二、案經桃園縣政府警察局大園分局報告臺灣桃園地方法院檢察
    署檢察官偵查起訴。
    理  由
一、本件被告甲○○所犯係死刑、無期徒刑或最輕本刑為3 年以
    上有期徒刑以外之罪，亦非屬臺灣高等法院管轄第一審之案
    件，其於準備程序中就被訴事實為有罪之陳述，經本院告知
    簡式審判程序之旨，並聽取當事人意見後，經本院合議庭依
    刑事訴訟法第273 條之1 第1 項規定裁定由受命法官獨任進
    行簡式審判程序，合先敘明。
二、按被告以外之人於審判外之言詞或書面陳述，除法律有規定
    者外，不得作為證據；被告以外之人於審判外之陳述，雖不
    符前4 條之規定，而經當事人於審判程序同意作為證據，法
    院審酌該言詞陳述或書面陳述作成時之情況，認為適當者，
    亦得為證據；當事人、代理人或辯護人於法院調查證據時，
    知有第159 條第1 項不得為證據之情形，而未於言詞辯論終
    結前聲明異議者，視為有前項之同意。刑事訴訟法第159 條
    第1 項、第159 條之5 就此分別定有明文。經查，本案所引
    用之供述及非供述證據，經本院依法踐行調查證據程序，檢
    察官及被告均不爭執各該證據之證據能力，且迄本院言詞辯
    論終結前未就上開證據之證據能力聲明異議，又查無依法應
    排除其證據能力之情形，是後述所引用證據之證據能力均無
    疑義，依法自有證據能力，均得作為本案證據，先予敘明。
三、上揭犯罪事實，業據被告甲○○坦承不諱，並有被採尿人姓
    名編號對照表、台灣檢驗科技股份有限公司濫用藥物尿液檢
    驗報告各1 紙、現場照片4 張附卷可稽（96年度毒偵字第33
    04號卷第19頁、第14至15頁；96年度毒偵字第4125號卷第 7
    頁），復有扣案之供被告施用毒品之注射針筒1 支可憑，是
    認被告上開任意性自白，核與事實相符，堪以採信。
四、經查，被告甲○○前因施用毒品案件，經本院以91年度毒聲
    字第3002號裁定送觀察、勒戒後，認無繼續施用毒品之傾向
    ，由臺灣桃園地方法院檢察署檢察官於92年3 月10日以91年
    度毒偵字第1725號為不起訴處分確定在案，又於前揭觀察勒
    戒執行完畢釋放後5 年內，再因施用毒品案件，經本院先以
    92年度毒聲字第1950號裁定送觀察、勒戒，認有繼續施用毒
    品之傾向，又經本院92年度毒聲字第2610號裁定令入勒戒處
    所施以強制戒治，於93年1 月9 日出所，並經本院以92年度
    桃簡字第1628號判處有期徒刑6 月確定，而於93年3 月16日
    易科罰金執行完畢在案，有上開臺灣高等法院被告前案紀錄
    表等件在卷可稽，其於觀察、勒戒執行完畢釋放後5 年內再
    犯本件施用第一級毒品之罪，事實已臻明確，被告施用第一
    級毒品犯行已經可以認定，應依法論罪科刑。
五、核被告甲○○上開所為，係犯毒品危害防制條例第10條第 1
    項之施用第一級毒品罪。其持有第一級毒品之低度行為，為
    其施用毒品之高度行為所吸收，不另論罪。查被告曾因施用
    毒品案件，經本院以94年度訴字第189 號判決判處有期徒刑
    8 月確定，甫於95年5 月21日縮刑期滿執行完畢，亦有上開
    被告前案紀錄表1 份在卷可參，被告於前案執行完畢後5 年
    內故意再犯本件有期徒刑以上之施用第一級毒品罪，為累犯
    ，應依刑法第47條第1 項之規定加重其刑。爰審酌被告施用
    毒品，戕害自身身心，前已經觀察、勒戒及判處有期徒刑，
    仍無戒除毒癮之決心，惟犯罪後尚能坦承犯行，及其犯罪動
    機、手段等一切情狀，量處如主文所示之刑。
六、又扣案之注射針筒1 支，係被告所有，供其施用第一級毒品
    海洛因所用之物，業經被告供明在卷，併依刑法第38條第 1
    項第2 款之規定宣告沒收。
據上論斷，應依刑事訴訟法第273 條之1 第1 項、第299 條第 1
項前段，毒品危害防制條例第10條第1 項，刑法第11條、第47條
第1 項、第38條第1項第2款，判決如主文。
本案經檢察官鄭東到庭執行職務。
中    華    民    國    97    年    4     月    30    日
                    刑事第十二庭  法  官  羅  國  鴻
以上正本證明與原本無異。
如不服本判決，應於判決送達後10日內向本院提出上訴狀（應附
繕本），其未敘述上訴理由者，應於上訴期間屆滿後20日內補提
理由書狀於本院，上訴於臺灣高等法院。
                                  書記官  戴  育  萍
中    華    民    國    97    年    4     月    30    日
【論罪科刑法條】
毒品危害防制條例第10條
施用第一級毒品者，處 6 月以上 5 年以下有期徒刑。
施用第二級毒品者，處 3 年以下有期徒刑。


司法院資訊處製作；財團法人民間司法改革基金會備份。
